【裁判字號】    95,易,223
【裁判日期】    950629
【裁判案由】    竊盜
【裁判全文】
臺灣士林地方法院刑事判決               95年度易字第223號
公  訴  人  臺灣士林地方法院檢察署檢察官
被      告  丙○○
                      樓
上列被告因竊盜案件，經檢察官提起公訴（94年度偵字第12408
號），本院判決如下：
    主  文
丙○○連續於夜間侵入住宅、踰越安全設備竊盜，累犯，處有期
徒刑捌月。
    事  實
一、丙○○曾於民國（下同）91年間因贓物及違反毒品危害防制
    條例案件，分別經本院於92年9月1日，以92年度士簡字第
    800 號及92年11月24日，以92年度訴字第75號判決處有期徒
    刑6 月及10月確定，嗣經本院以93年度聲字第59號裁定定應
    執行有期徒刑1 年3 月，並於93年3 月9 日確定，甫於94年
    5 月13日縮短刑刑期執行完畢。詎不知悔改，復基於意圖為
    自己不法所有之概括犯意，連續於附表所示之時間、地點，
    以附表所示之手法，竊取如附表所示之財物，所得財物變賣
    花用殆盡。嗣為警於94年11月23日下午3 時30分許，在臺北
    市○○區○○路1 段218 巷2 弄8 號4 樓丙○○住處搜索時
    ，因其住處有假勞力士手錶、假玉飾、電子辭典等物，其於
    警察未發覺附表所示之二件竊案前，主動向警員供出該二件
    竊盜犯行，並帶警員至附表所示之二處行竊地點查證，而接
    受裁判，嗣被害人乙○○至警局製作筆錄時，發覺丙○○所
    使用之諾基亞牌8810型藍色手機1 支正是徐志賢失竊之物，
    當場旋經警扣得該手機1 支。
二、案經臺北市政府警察局內湖分局報告臺灣士林地方法院檢察署
    檢察官偵查起訴。
    理  由
一、訊據被告丙○○，於本院審理時矢口否認前揭犯行，辯稱：
    警察至其住處搜索當天，警察要其交出二件案子作交代，因
    此其乃將自友人孫O 財處所聽聞附表所示二件失竊處告知警
    方，並帶警察至現場，至於扣案之諾基亞牌8810型藍色手機
    1 支，是其於案發之94年11月23日前兩三個月在中興橋下隻
    跳蚤市場購買，並非竊盜所得云云。
二、經查：
 1、前揭犯行業經被告於警詢及偵查中均坦承不諱，供稱：「在
    94年10月9 日晚上1 時多，到康寧路三段189 巷141 弄37號
    5 樓偷東西」、「爬陽台的窗戶進去的，他們的陽台與窗戶
    都沒有關，我是凌晨一點多進去的，我一個人去，沒有帶任
    何東西去。」、「偷了現金二、三千元」；「在94年10月27
    日凌晨一點多到內湖路1 段47巷42號5 樓偷東西」、「門沒
    有關，從門直接進去。」、「偷電腦1 台，拿到中興市場賣
    掉。」等語明確，且被告於本院審理時亦自承其於偵查中確
    實是如此說，核與被害人乙○○、趙稚瑛指訴情節相符，且
    被告所持有經扣案之諾基亞牌8810型藍色手機1 支，其螢幕
    外殼有一條明顯的裂痕，恰巧與被害人乙○○被竊之手機相
    同，被害人一眼即認出是其失竊之手機等情，亦經被害人乙
    ○○指訴明確。
 2、證人甲○○（即當時帶被告至失竊地點查證、及為被告製作
    筆錄之員警）於本院審理時結證稱：其自通信監察中獲悉被
    告有談及行竊之事，乃向法院聲請搜索票，搜索被告住處，
    因只搜到假勞力士錶及假玉飾、電子辭典等物，乃問被告有
    無犯竊盜犯行，被告自己供出附表所示二處之竊盜犯行，並
    主動帶其至現場查證，因該二被害人於被竊後均無報案，其
    乃通知被害人至警局製作筆錄等語，並稱：「查獲當天晚上
    是我們通知被害人乙○○前來製作筆錄，被害人乙○○在製
    作筆錄過程中，發現丙○○所持有的諾基亞手機是他遭竊的
    手機，所以我們在內湖分局偵查隊內進行第二次搜索扣押筆
    錄，因而扣得該手機。」、「（被害人乙○○如何認得是他
    的手機？）被害人是從外觀上來判斷，因為手機外殼螢幕上
    有裂縫，所以他認得是他的手機。」等語屬實，足徵被告當
    時係在自由意志之下，自己承認犯竊盜罪，並主動帶警員前
    往查證明確。
 3、此外復有被害人乙○○領回該諾基亞牌8810型藍色手機1 支
    之贓物認領保管單1 紙在卷足憑。
 4、被告雖辯稱其係將自友人孫O 財處所聽聞附表所示二件失竊
    處所告知警方云云，然亦無法提出該孫O 財之姓名、年籍或
    任何確實資料以供查證，所辯顯是飾卸之詞，不足採信，本
    件事證明確，被告犯行洵堪認定，應依法論科。
二、核被告於附表編號1 所為係犯刑法第321 條第1 項第1 款、
    第2 款之加重竊盜罪；於附表編號2 所為係犯同法第321 條
    第1 項第1 款之加重竊盜罪（此部分公訴人認亦係犯同條項
    第2 款之加重竊盜罪云云，然查被害人趙稚瑛於警詢時初稱
    其曾於早上10時出門，12時返家後發現住處大門遭竊嫌破壞
    ，嗣又稱當天家人起床後發現大門門鑰遭破壞，無法順利開
    啟云云，顯有矛盾，且被告自始至終均否認有破壞門鎖，是
    此部分並無積極證據足資證明被告有毀壞門扇之犯行，並此
    敘明。），被告所為二次竊盜犯行，時間緊接，所犯構成要
    件相同之罪名，顯係出於概括之犯意為之，為連續犯，爰依
    刑法第56條之規定以一於夜間侵入住宅、踰越窗戶安全設備
    竊盜罪論，並依法加重其刑；次查本件被告於附表所示二件
    竊盜案件發生後，因被害人均無報案，其在犯罪後未被有偵
    察權之公務員或機關發覺其為犯嫌前，主動向警員甲○○自
    承犯行，雖其於本院審理時對其犯罪事實有所辯解，係被告
    辯護權之行使，不能據此一端即謂被告無接受裁判之意（參
    照最高法院八十四年度台上字第八二九號判決），其所為合
    於自首之要件，應依刑法第62條前段減輕其刑；再查被告曾
    於91年間因贓物及違反毒品危害防制條例案件，分別經本院
    判處有期徒刑6 月及10月確定，嗣經本院以93年度聲字第59
    號裁定定應執行有期徒刑1 年3 月，並於93年3 月9 日確定
    ，於94年5 月13日縮短刑刑期執行完畢，有台灣高等法院被
    告全國前案紀錄表在卷可按，其於有期徒刑執行完畢後5 年
    內再犯有期徒刑以上之本罪，為累犯應依法加重其刑，並依
    法遞加重之，再先加後減之。爰審酌被告之品行、犯罪動機
    、目的、手段、所生之危害及犯罪後之態度等一切情狀，量
    處如主文所示之刑。
據上論結，應依刑事訴訟法第299 條第1 項前段，刑法第56條、
第321 條第1 項第1 款、第2 款、第47條、第62條前段，判決如
主文。
本案經檢察官繆卓然到庭執行職務。
中    華    民    國    95    年    6     月    29    日
                  刑事第二庭審判長法  官  林清吉
                                  法  官  馬傲霜
                                  法  官  張國棟
以上正本證明與原本無異。
如不服本判決應於送達後10日內向本院提出上訴狀
                                  書記官  陳如玲
中    華    民    國    95    年    7     月    19    日
附錄本案論罪科刑法條全文
刑法第321條
犯竊盜罪而有左列情形之一者，處六月以上、五年以下有期徒刑
：
一  於夜間侵入住宅或有人居住之建築物、船艦或隱匿其內而犯
    之者。
二  毀越門扇、牆垣或其他安全設備而犯之者。
三  攜帶兇器而犯之者。
四  結夥三人以上而犯之者。
五  乘火災、水災或其他災害之際而犯之者。
六  在車站或埠頭而犯之者。
前項之未遂犯罰之。
   附表：
┌──┬────┬────┬───┬─────┬────┐
│編號│時間    │地點    │被害人│取得財物  │犯罪手法│
├──┼────┼────┼───┼─────┼────┤
│一  │94年10月│臺北市內│乙○○│諾基亞牌、│自陽臺窗│
│    │9日凌晨1│湖區康寧│      │型號8210型│戶進入，│
│    │時許    │路3段189│      │行動電話1 │徒手竊取│
│    │        │巷141弄 │      │只、現金新│。      │
│    │        │37號5樓 │      │台幣 (下  │        │
│    │        │        │      │同)2000 元│        │
│    │        │        │      │左右。    │        │
│    │        │        │      │          │        │
├──┼────┼────┼───┼─────┼────┤
│二  │94年10月│臺北市內│趙稚瑛│筆記型電腦│自大門進│
│    │27日凌晨│湖區內湖│      │1臺、現金 │入，徒手│
│    │1時許   │路1段47 │      │約300元   │竊取。  │
│    │        │巷42號5 │      │          │        │
│    │        │樓      │      │          │        │
└──┴────┴────┴───┴─────┴────┘


司法院資訊處製作；財團法人民間司法改革基金會備份。
